# 关于公司回购股份并过户至员工持股计划是否属于股份支付

提问人：剑寒九州 时间：2019-04-05 18:40:50
A 公司于 2018 年 3 月完成定增，定增包含员工持股计划； 2018 年 6 月公司从二级市场回购本公司股份并过户至员工持股计划，回购股份的锁定期是 12 个月；非公开发行的限售期是 36 个月。
请问陈老师及网友，公司回购是否是否构成股份支付？属于权益结算股份支付还是现金结算股份支付？
如果构成股份支付，相关成本费用应该在 12 个月内摊销还是在 36 各月内摊销？

回答人：chenyiwei
1 、是否构成股份支付，并不取决于回购和过户的具体操作，而是看何时满足股份支付准则中对 “授予日”的定义和判断标准（详见《企业会计准则讲解 2010 》P181，第十二章第一节），即 “授予日是指股份支付协议获得批准的日期。其中 “获得批准”，是指企业与职工或其他方就股份支付的协议条款和条件已达成一致，该协议获得股东大会或类似机构的批准。这里的 “达成一致” 是指，双方在对该计划或协议内容充分形成一致理解的基础上，均接受其条款和条件。如果按照相关法规的规定，在提交股东大会或类似机构之前存在必要程序或要求，则应履行该程序或满足该要求”。
2 、如果满足确认为股份支付的条件，则由于授予员工的是股份，故属于权益结算的股份支付。
3 、根据 “等待期” 的定义来判断，即激励对象为取得激励股份应提供服务的期限，如果在多长时间内离职，则将丧失所获得的激励股份相关的利益。